【裁判字號】    98,審宅聲,14
【裁判日期】    980630
【裁判案由】    收回國宅等
【裁判全文】
臺灣臺北地方法院民事裁定            98年度審宅聲字第14號
聲  請  人  臺北市政府
法定代理人  乙○○
代  理  人  丙○○
相  對  人  甲○○
上列當事人間收回國宅等事件，聲請裁定強制執行，本院裁定如
下：
    主  文
聲請人收回相對人所承租門牌號碼臺北市○○路五十二號三樓之
十二之國民住宅，准予強制執行。
聲請程序費用新臺幣伍佰元由相對人負擔。
    理  由
一、按政府興建出租之國民住宅出租後違反租賃契約規定者，國
    民住宅主管機關得終止租賃契約，收回該住宅，並得移送法
    院裁定後強制執行，國民住宅條例第23條第5款定有明文。
    次按申請承租國民住宅者，應具備本人、配偶、戶籍內之直
    系親屬及其配偶，均無自有住宅者之條件；且國民住宅承租
    人於承租期間，經國民住宅主管機關查核有不符合規定資格
    者，國民住宅主管機關得終止租約並收回出租之國民住宅，
    國民住宅出售出租及商業服務設施暨其他建築物標售標租辦
    法（下稱國民住宅出售出租辦法）第4條第1項第3款、第17
    條第1項復有明文。
二、本件聲請意旨略以：相對人向伊承租門牌號碼臺北市○○路
    52號3樓之12之國民住宅，租賃期間自98年2月1日起至100年
    1月31日止，雙方訂有臺北市國民住宅租賃契約書（下稱系
    爭租約），並經公證在案。惟相對人嗣後另購坐落於臺北縣
    中和市○○街27號3樓之2房屋，明顯違反系爭租約第12條第
    1項第6款約定，經伊以98年4月15日發函終止系爭租約，並
    於98年4月21日送達於相對人，系爭租約已告終止。爰依國
    民住宅條例第23條第5款、國民住宅出售出租辦法第4條第1
    項第3款及系爭租約第12條第6款之約定，聲請裁定准予強制
    執行收回系爭國宅等語。
三、聲請人主張之上開事實，業據其提出臺北市稅捐稽徵97年房
    屋稅繳款書、公證書、臺北市國民住宅租賃契約書、歸戶財
    產查詢清單、終止租約函及掛號郵件收件回執影本等件為證
    ，經核與首揭規定尚無不合，且國民住宅之租賃本與一般租
    賃不同，對於承租對象有一定條件、資格之限制，承租人於
    承租時應已知悉條款之規定，並經公證，自應認有受系爭租
    約拘束之意思。從而，本件聲請人之聲請為有理由，應予准
    許。
四、依非訟事件法第21條第2項、第24條第1項，民事訴訟法第78
    條，裁定如主文。
中    華    民    國    98    年    6     月    30    日
                  民事第六庭    法  官  許純芳
以上正本係照原本作成
如不服本裁定應於送達後10日內向本院提出抗告狀，並繳納抗告
費新臺幣1,000元
中    華    民    國    98    年    6     月    30    日
                                書記官  陳怡君


司法院資訊處製作；財團法人民間司法改革基金會備份。
